臺灣新竹地方法院民事小額判決　　　　 96年度竹小字第591號
原　　　告　萬泰商業銀行股份有限公司
法定代理人　甲○○
訴訟代理人　乙○○
被　　　告　丙○○
上列當事人間請求返還消費借貸款事件，本院於民國九十六年十
二月十日辯論終結，判決如下：
    主      文
被告應給付原告新臺幣柒萬柒仟伍佰伍拾元，及其中新臺幣柒萬
陸仟貳佰壹拾陸元部分自民國九十六年七月十七日起至清償日止
按年息百分之十五計算之利息。
訴訟費用新臺幣壹仟元由被告負擔。
本判決第一項得假執行。
    事實及理由
一、事實摘要：
（一）原告起訴主張：被告於民國92年8月28日與原告訂立小額
      循環信用貸款契約，約定被告持用原告所發行之ＧＥＯＲ
      ＧＥ&ＭＡＲＹ現金卡，由原告提供借款額度最高以新臺
      幣（下同）600,000元為限度循環使用，借款動用期間為
      期一年，期滿30日前，如借款人即被告不為反對續約之意
      思表示並經原告審核同意者，得以同一內容繼續延長一年
      ，不另換約，其後每年屆期時亦同，借款利率固定為年利
      率百分之18.25計算，按日計息，且於每動用一筆借款時
      ，須繳納帳務管理費100元，自借款日起以35日為還款周
      期（額度內再貸者，以首次貸款日之隔日為起算日），每
      期應繳金額係還款金額（例如貸款金額10,000元以下，還
      款金額為300元，貸款金額10,001-30,000元，還款金額為
      900元，餘詳如小額循環信用貸款契約第六條還款方式之
      還款金額計算表）加計未繳帳務管理費，如有任何一宗債
      務不依約清償本金或付息時，即喪失期限利益，全部債務
      視為全部到期，應就全部應付帳款一次全數繳清，並按年
      利率百分之20給付延滯期間之利息。詎被告自96年7月16
      日起即未按期繳交還款金額，尚欠本金76,216元、利息1,
      334元，合計77,550元未繳納，依契約第十一條第一項之
      約定，被告已喪失期限利益，全部債務視為全部到期，應
      將所欠帳款一次清償，惟屢經催討，被告仍置之不理，為
      此依消費借貸之法律關係提起本件訴訟，請求被告給付如
      主文第一項所示之金額及利息。
（二）被告經合法通知，未於言詞辯論期日到場，惟提出書狀答
      辯稱：依行政院財政部台財融（一）字第0928011826號令
      「逾期放款經轉入催收款者，應停止計息。但仍應契約規
      定繼續催理，並在催收款各分帳內利息欄註明應計息，或
      作備忘錄」，故原告應停止計息，應駁回原告利息部分之
      請求。兩造間契約約定循環利息為年息18.25%，然應查明
      原告是否有以其他方法巧取利益，並以信貸利率、違約金
      、手續費等再滾計循環利息，致有再生利息逾年息20%之
      情形，倘如有上述情形，即應由債務中減免，並應賠償被
      告不當得利三倍之損害，而於債務中抵銷。另被告欲與十
      二家債權人銀行申請債務協商，惟被告無力清償，乃未能
      達成協商等語。被告並提出銀行資產評估損失準備提列及
      逾期放款催收款呆帳處理辦法、致金管會債務協商小組存
      證信函、被告被詐騙報案陳明單、財團法人金融聯合徵信
      中心當事人綜合信用報告、被告之母重大疾病證明、被告
      之弟重大傷病手冊、申請債務協商還款計劃書等影本，聲
      明駁回原告利息部分之請求及得分期給付。
二、程序方面
（一）按訴狀送達後，原告不得將原訴變更或追加他訴，但擴張
      或減縮應受判決事項之聲明者，不在此限，民事訴訟法第
      二百五十五條第一項第三款定有明文。查本件原告起訴時
      係聲明請求被告應給付原告77,550元，及其中76,216元部
      分自96年7月17日起至清償日止，按年息百分之20計算之
      利息，嗣變更減縮聲明為請求被告應給付原告77,550元，
      及其中76,216元部分自96年7月17日起至清償日止，按年
      息百分之15計算之利息，核係減縮應受判決事項之聲明，
      自應准許。
（二）本件被告經合法通知，未於言詞辯論期日到場，核無民事
      訴訟法第三百八十六條各款所列情形，爰依原告聲請，由
      其一造辯論而為判決。
三、實體方面
（一）原告主張之事實，已據提出小額循環信用貸款契約、利息
      餘額查詢表等影本為證，自堪信原告之主張為真實。
（二）被告上開所辯尚屬無據，理由如下：
　　(一)被告所辯之行政院財政部台財融（一）字第0928011826號
　　　令，即係被告所提出之銀行資產評估損失準備提列及逾期
  　　放款催收款呆帳處理辦法，按此辦法第十條前段所指「逾
　    期放款經轉入催收款者，應停止計息。」之規定，係銀行
      業對於逾期放款催收款之內部帳目處理原則，非指銀行業
　    應停止對債務人計息催收，此觀被告答辯所引同條後段「
      但仍應契約規定繼續催理，並在催收款各分帳內利息欄註
      明應計息，或作備忘錄」即明，被告此部分之見解係出於
      對於法令之誤解，不足採憑，故被告據此求為駁回原告利
      息部分之請求，自屬無據。
    (二)本件兩造間消費借貸契約關於循環利息、全部債務視為到
      期之約定，已如上述，有原告提出之小額循環信用貸款契
      約在卷可稽。且本件被告積欠原告之款項僅有本金債權
      76,216元及違約前自96年6月12日起至96年7月16日按約定
      利率年息18.25%計算之利息1,334元，合計為77,550元，
      亦有原告提出之利息餘額查詢表為證，原告乃請求被告給
      付77,550元，及其中76,216元部分自96年7月17日起至清
      償日止，減縮為按年息百分之15計算之利息，自均依法有
      據，並無被告所指以信貸利率計息或收取違約金、手續費
      等再滾計循環利息之情事，故被告所辯若有上開情事即應
      減免債務或應賠償三倍不當得利抵銷債務云云，亦屬無據
      。
    (三)又被告提出被詐騙報案陳明單、財團法人金融聯合徵信中
      心當事人綜合信用報告、被告之母重大疾病證明、被告之
      弟重大傷病手冊、申請債務協商還款計劃書等影本，略辯
      稱被詐騙財物，且家有重大疾病之母及重大傷病之弟，又
      積欠十二家銀行債務無力依債務協商方式清償債務等語，
      縱或全然屬實，處境確實堪憐，惟究與本件原告之請求無
      涉，被告應另尋求社會救濟途徑尋求幫助。再者，消費者
      債務清理條例已制訂即將開始施行，被告亦可於該條例施
      行後依該條例規定尋求較有利之途徑解決債務。末按，本
      件業經原告依兩造間所訂契約第十一條第一項之約定，主
      張被告已喪失期限利益，全部債務視為全部到期，亦已如
      上述，故被告再請求分期給付債務，亦屬無據。
（三）從而，原告依消費借貸之法律關係，訴請被告給付如主文
      第一項所示之金額及利息，即無不合，應予准許。
四、確定訴訟費用額：本件係小額訴訟判決，應依民事訴訟法第
    四百三十六條之十九之規定，於裁判時確定訴訟費用額，爰
    確定訴訟費用額如主文第二項所示（本件訴訟費用額僅有裁
    判費1000元）。
五、假執行宣告：本件係為被告敗訴之小額訴訟判決，應依民事
    訴訟法第四百三十六條之二十之規定，依職權宣告假執行。
六、據上論結：原告之訴為有理由，依民事訴訟法第四百三十六
    條之二十三、第四百三十六條第二項、第三百八十五條第一
    項前段、第七十八條、第四百三十六條之十九、第四百三十
    六條之二十，判決如主文。
中　　華　　民　　國　九十六　年　　十二　月　  十九  日
                  　　　　　　臺灣新竹地方法院新竹簡易庭
                  　　　　　　　　法　官　汪銘欽
以上正本係照原本作成。
如對本判決上訴，非以其違背法令為理由不得為之，且須於判決
送達後二十日內以上訴狀記載上訴理由向本院提出上訴狀。
中　　華　　民　　國　九十六　年　　十二　月　  十九  日
                                  書記官　林淑瑜
